Inventaris van het archief van het Bisdom Rotterdam, 1862-1955 (voor 1955 Bisdom Haarlem)
Nationaal Archief, Den Haag
Voormalig Bisdom Haarlem: Stukken betrekking hebbende op Bisdom Rotterdam
Bisdom Rotterdam / retroacta Bisdom Haarlem
1862-1955
33048
5.80 meter; 113 inventarisnummers.
Normale geschreven, getypte en gedrukte documenten, geen bijzondere handschriften.
Nationaal Archief, Den Haag
Bisdom Rotterdam (voor, 1955 Bisdom Haarlem)
Het archief bevat onder meer ingekomen en afschriften van uitgaande brieven van dekenaten, begrotingen en stukken betreffende bedevaarten, geestelijke zorg, begraafplaatsen, missie-organisaties en -activiteiten, rooms-katholieke vakbonden, de bisschoppelijke onderwijsinspectie, en rooms-katholieke verenigingen.
Archiefvorming
Geschiedenis van het archiefbeheer
De verwerving van het archief
Het archief is voor langere tijd in beheer, niet in eigendom verkregen.
3.18
Aanwijzingen voor de gebruiker
Openbaarheidsbeperkingen
Deels openbaar, deels beperkt openbaar (B). Voor raadpleging van stukken, jonger dan 50 jaar, is schriftelijke toestemming vereist van de eigenaar.
Materiële beperkingen
Andere toegang
3.18.01.02 - Inventaris van het archief van het Bisdom Rotterdam, ca. 1850-1971
Aanvraaginstructie
Openbare archiefstukken kunnen online worden aangevraagd en gereserveerd. U kunt dit ook via de terminals in de studiezaal van het Nationaal Archief doen. Om te kunnen reserveren dient u de volgende stappen te volgen:
U maakt een profiel aan op www.gahetna.nl, en logt vervolgens in
Via de archiefinventaris (alleen de beschrijvingen met rode nummers) selecteert u het gewenste archiefstuk door op de knop 'Reserveren' te klikken
In het volgende scherm geeft u aan op welke dag u het archiefstuk wilt inzien
Indien u zich bevindt in de studiezaal en een tafelnummer heeft ontvangen kunt u dit nummer vermelden. Als u geen tafelnummer heeft kunt u tafelnummer 777 laten staan
Vervolgens bevestigt u uw reservering door deze te versturen.
Verwant materiaal
Beschikbaarheid van kopieën
Beschrijving van de series en archiefbestanddelen
- Ingekomen en afschriften van uitgaande brieven van het decanaat., 1-12
  - Decanaat Alphen, 1854-1954, 1
  - Decanaat Delft, 1854-1955, 2
  - Decanaat Gouda, 1850-1953, 3
  - Decanaat 's-Gravenhage, 1850-1953, 4
  - Decanaat Leiden, 1832-1955, 5
  - Decanaat Noordwijk, 1864-1953, 6
  - Decanaat Poeldijk, 1954, 7
  - Decanaat Rotterdam, 1952-1955, 8
  - Decanaat Rotterdam, 1854-1954, 9
  - Decanaat Schiedam, 1878-1960, 10
  - Decanaat Zoeterwoude, 1863-1954, 11
  - Decanaat Zuid-Hollandse eilanden, 1811; 1845, 12
- Doos nr. 13., 13
  - Rapport inzake het onderzoek van de financiële positie van Kerkbesturen te Rotterdam, juli 1933, a
  - Rapport algemene opmerkingen betreffende het onderzoek naar de financiële positie van Kerkbesturen van enige Parochies te Rotterdam en Hillegersberg, juli 1933, b
  - Begrotingen en decanaat Rotterdam, mrt. 1936, c
  - Begrotingen en decanaat Alphen, jan. 1936, d
  - Begrotingen en decanaat Gouda, 1935-1937, e
  - Begrotingen en decanaat Den Haag, jan. 1936, f
  - Begrotingen en decanaat Leiden, jan. 1936, g
  - Begrotingen en decanaat Noordwijk, febr. 1936, h
  - Begrotingen en decanaat Poeldijk, 1936-1939, i
  - Begrotingen en decanaat Schiedam, 1936-1945, j
  - Begrotingen en decanaat Zoeterwoude, mrt. 1936, k
- St. Teresia gesticht te Rotterdam., 1866-1945; 14
- Doos nr. 15., 15
  - In -en uitgaande brieven van de Goeden Herder Klooster te Zoeterwoude, 1866-1945, a
  - Notulenboek van de vergaderingen der commissie voor het gesticht van de Goeden herder te Leiderdorp met bijlagen, 19 aug. 1861 tot 27 mei 1914, b
- In -en uitgaande brieven van de Goeden Herder Klooster te Zoeterwoude., 1854-1875; 16
- Visitatie verslagen; Schiedam., Rotterdam.; 1916; 1916-1925; 17
- Pastoors vergadering., 1916-1925; 18
- Priester conferenties., 1916-1929; 19
- Arm-besturen., 1855-1955; 20
- Ingekomen brieven betreffende het inrichten en inwijden van kapellen., 1925-1955; 21
- Devotie, Kapellen, Beelden enz., 1928-1929 en 1947-1948; 22
- Bedevaarten., Rekeningen en verantwoording Rotterdamse Processie naar Sittard en Roermond; 1922-1952; 1880-1933; 23
- Bedevaarten Brielle., 24-25
  - Doos nr. 24., 24
    - Kerkbouw Brielle, 1931-1933, a
    - Collecte Nieuwekerk te Brielle, 1931, b
    - Brielse Commissie (financiën), 1886-1936, c
  - Doos nr. 25., 25
    - De aankoop van het Martelveld, 1862-1868, a
    - De opgravingen op het Martelveld, 1869-1879, b
    - Bedevaart Gouda - Brielle, 1948-1950, c
    - Overzicht van de Bedevaarten, welke in de laatste drie jaren het Martelveld te Brielle hebben bezocht, 4 sept. 1911, d
- Inventaris aangeboden aan Monseigneur M.A. Jansen Bischop van Rotterdam bij zijn 56e verjaardag, door A.L Overgaag., 29-08-1961; 26
- Bedevaarten Kevelaar., 27
  - Delftse Processie, 30 maart en 8 nov. 1911, a
  - Dordrechtse Broederschap van Kevelaar, 1884, b
  - Goudse Processie, 1857-1907. (opgericht 1750), c
  - 's-Gravenhaagse Processie, 17 jan. 1894, d
  - Broederschap der Leidse Processie, 1856-1884, e
  - Broederschap der Processie van Rotterdam naar O.L. Vrouw van Kevelaar, 1888-1896, f
  - Broederschap der Processie van Rijnland naar O.L. Vrouw van Kevelaar, 8 nov. 1898 en 13 jan. 1932, g
  - Westlandse Processie, 1819-1912, h
  - Processie van Woerden en Oudewater, 1869, i
- Broederschappen., 1854-1942; 28
- Derde orde van St. Franciscus., 1886-1933; 29
- Eeuwigdurende aanbidding, mei 1892 en het 75 jarigbestaan 1934., 30
- Doos nr. 31., 31
  - Broederschap der H. Familie, 1863-1949, 1
  - Eucharistische Kruistocht, 18 maart 1926, 2
  - Andere godsdienstige verenigingen, 1886-1948, 3
- Broederschap H. Hart van Jezus., 1874-1937; 32
- Parochiekerken en Tehuizen e.d., 1916-1955; 33
- Kruisverbond en Maria Vereniging tegen drankbestrijding., 1900-1927; 34-35
  - A t/m M., 34
  - N t/m Z., 35
- Maria Congregaties., 1856-1957; 36-37
  - A t/m L., 36
  - M t/m Z., 37
- Heilige-Mis offer., 1863-1913; 38
- Verlenging van de Paastijd., febr. - maart 1859; 39
- Faculteiten en Indulten om het Heilige Sacrament te bewaren., 1844-1918; 40
- Doos nr. 41., 41
  - Stukken betreffende het aanbod van R. Matheeuwissen te Rotterdam een zaal te verhuren aan de Rotterdamse parochies voor het geven van godsdienstonderwijs aan de kinderen, 18 mei 1875, a
  - Liefde werk "De Catechismus" Den Haag, 1917-1939, b
  - Liefde werk "De Catechismus" Rotterdam, 1920-1933, c
- Geloofs onderricht voor niet katholieken, Brielle en Rotterdam., 1922-1925; 42
- Apostolaat ter zee, Rotterdam en andere plaatsen., 1919-1953; 43
- Zielzorg voor buitenlanders (Duitsers)., 1921-1951; 44
- Zielzorg voor Gedetineerden., 1823-1947; 45
  - Huis van arrest te Leiden, 1823-1864, a
  - Rijkswerkinrichting voor vrouwen te Leiden, 1890-1920, b
  - Rijksopvoeding gesticht voor jongens te Leiden, 1910-1926, c
  - Rijksassyls voor Psychopathen te Leiden, 1928-1933, d
  - Kwestie van eed aflegging in, 1829, e
  - Het vieren van zondag en Heiligdagen, 1 maart 1845, f
  - Het lezen van de Bijbel en andere godsdienstige boeken 1842. Moeilijkheden met Aalmoezenier om toegang te verkrijgen, 1847, g
  - Verdere tijd dat St. Laurenskerk de gevangenis verzorgt, 1849-1862, h
  - De gevangenis onder Parochie van H. Dominicus, 1862-1867, i
  - Aalmoeseniers aan de nieuwe cellulaire gevangenis, 1872-1902, j
  - Huis van arrest te Rotterdam, 1874-1886, k
  - Verplaatsing Huis van Bewaring naar de Noordsingel bij de cellulaire gevangenis, 1907-1947, l
  - Huis van Bewaring (Bergstraat), 1905/1936, m
- Zielzorg voor militairen., 1823-1954; 46
- Zielzorg voor geestelijke onvolwassenen., 1944-1954; 47
- Begraafplaatsen., 48-49
  - Doos nr. 48., 48
    - Stukken betreffende de aflossing in 1879 van de schuld op de 1854 gesupprimeerde Sint-Dominicuskerk te Leiden, nadat in 1875 reeds door de Bischop van Haarlem was afgelost aan de Wed. Kuiters wegens onmogelijkheid van de kant der commissie voor genoemde kerk, in welke kerk een school gevestigd was die in 1872 vrijstelling van huur ontvangen had van het Bisdom Haarlem, 1875 en 1879, a
    - Een stuk betreffende het begraven van lichamen waarop lijkschouwing is toegepast, 24 dec. 1872, b
    - Kapel en Reglementen van het R.K. kerkhof te Leiden, 1858-1937, c
    - Stukken betreffende de kwestie inzake het al of niet overgegeven der administratie bescheiden der R.K. Begraafplaats te Leiden, 12 aug. 1846, d
    - Stukken betreffende inzake de kwestie van het optreden van de penningmeester der commissie van R.K. Begraafplaats te Leiden als in strijdzijnde met de reglement van genoemde Begraafplaats, 1864, e
    - Correspondentie commissie van beheer der R.K. Begraafplaats te Leiden, 1865-1942, f
    - Staat en Verantwoording der commissie van het kerkhof te Leiden, 1886-1936, h
  - Doos nr. 49., 49
    - R.K. Begraafplaats te Dordrecht, 1940, i
    - R.K. Begraafplaats te Delft, 25 juni 1862, j
    - Reglement en Tarieven bij het begraven op het R.K. Begraafplaats te Delft, 1861/1936, k
    - Correspondentie Bestuur R.K. kerkhof Delft, 1860-1941, l
    - Kapel en Kerkhofdiensten, 1847-1864, m
    - Stukken betreffende het geschil tussen de kerkbesturen der parochies H. Joseph en H. Hippolytus, Delft, 1860-1863, n
    - Rekening en Verantwoording R.K. Begraafplaats te Delft, 1886-1953, o
    - Stukken betreffende het verzoek van de pastoors van Gouda aan de Koning op het deel van de burgelijke begraafplaats te Gouda bestemd voor de Roomskatholieken, 1844, 1847 en 1848, p
    - Tarieven der uitvaarten, 21 nov. 1931, q
    - Stukken betreffende het oprichten van een R.K. Begraafplaats te Gouda, 1890-1891, r
    - Reglement voor de R.K. Begraafplaats te Gouda, 29 april 1891 en 24 nov. 1915, s
    - Correspondentie Bestuur van de R.K. Begraafplaats Gouda, Bisdom Haarlem, 1896-1942, t
    - Gebruik van kapel op de R.K. Begraafplaats door niet katholieken, november 1951, u
- Reglementen en Tarieven van begrafenissen van diverse steden in Zuid-Holland., 1866-1908; 50
- Stukken betreffende het geven of weigeren van kerkbegrafenissen., 1804-1952; 51
- Missie Organisatie in Nederland., 52
  - Indische missie vereniging, jan. 1933, a
  - Nederlandse Medische missie comité, 1927-1930, b
  - Kort verslag over de werkzaamheden van het Miva-Comité in, 1938, c
  - Diocesaan missie bureau, 1939-1940, d
  - Diocesaan missie comité, 1919-1940, e
  - Plaatselijk missie comité, 1926-1938, f
  - Wereld missie dag, 20 jan. 1932, g
  - Verenigde missionarissen, 1937 en 1940, h
- Activiteit voor de Missie., 53
  - Missie verenigingen, 1923-1925, a
  - Missie-voorstellingen (lichtbeelden, film, toneel etc.), 1921-1926 en 1931, b
  - Missie tentoonstellingen, 1920-1940, c
  - Internationale missie-tentoonstelling te Rome, 1923-1925, d
  - Missie dagen en weken, 1922-1924, e
  - Missie naaikransen, 1923-1924, f
  - Overzicht van missie activiteiten, 1921-1925, g
  - Pauselijke voorschriften voor missie acties, 1922-1923, h
  - Plaatselijke missie acties, 1937-1940, i
  - Acties voor byzondere noodgevallen in de missie, juni/okt. 1926, j
  - Malafide, financiële acties, 1923-1924, k
- Leden Priesterbond., 1919-1922; 54
- Priester missie bond., 1922-1940; 55
- Katholieke Jeugd organisatie beweging., april - juni 1953; 56
- Aalmoezenier bij het Jeugdwerk., 1953-1958; 57
- Besturen van St. Franciscus Liefdewerk., 1952-1955; 58
- Diverse Jeugd- en Jongeling verenigingen., 1904-1955; 59
- Katholieken sociale verenigingen., 1932-1941; 60
- Diverse R.K. Personeelsbonden., 61-64
  - Doos nr. 61., 61
    - Leerbewerkers, 30 jan. 1909 (Ned. R.K. Volksbond "St. Crispunis".), 1
    - Ned. R.K. Fabrieks- Haven- en Transportarbeidersbond "St. Willibrordus", 1914-1929, 2
    - Fabrieks vereniging der Firma Smulders te Schiedam., 3
    - Ned. R.K. Zuivel- en Margarine bewerkersbond "St. Antonius can Padua", 29 jan. 1918, 4
    - Ned. R.K. Steenfabrieks arbeidersbond "St. Stephanuis", 1927, 5
    - Ned. R.K. Metaalbewerkersbond, 1908-1916, 6
    - R.K. Vereniging van Post- en Telegraafbeambten "St. Petrus, 1907-1921, 7
    - Ned. R.K. Slagersgezellenbond "St. Joris", 1911-1914, 8
    - Ned. R.K. Volksbond Tabakbewerkers "St. Gregorius, St. Franciscus Xaverius en St. Hippolytus", 1915 en 1916, 9
    - Ned. R.K. Bond van Technici, 1919 en 1931, 10
    - R.K. Bond van Vervoerpersoneel "St. Raphaël", 1904-1918, 11
  - Doos nr. 62., 62
    - Ned. R.K. Bond van Personeel in dienst van Openbare Lichamen en Bedrijven "St. Paulus", 1871-1917, 12
    - Ned. R.K. Bond van Bakkers, Cacao, Chocolade- en Suikerbewerkers "St. Aubertus", 1909-1921, 13
    - Ned. R.K. Bond van Bloemist-Tuin- en Landarbeiders "St. Deus-Dedit", 1904-1932, 14
    - Ned. R.K. Bond van Timmer en Bouwvakkerslieden "St. Joseph", 1911-1940, 15
  - Doos nr. 63., 63
    - R.K. Apothekers Assistenten Bond "St. Lucas", 1919, 16
    - Ned. R.K. Grafische Bond, 1900-1926, 17
    - Ned. R.K. Bond voor Handels-, kantoor- en Winkelbedienden St. Franciscus van Assisië", 1912-1920, 18
    - Ned. R.K. Bond van Hotel, Cafe en Restaurant Geëmployeerden "St. Antonius", 1914-1918, 19
    - Ned. R.K. Bond van Houtwerkers, Meubelmakers, Behangers en Aanverwante Vakgenoten "St. Antonius van Padua", 1908-1921, 20
    - Ned. R.K. Bond van Werklieden in het Kuipers en Kistenmakers bedrijf "St. Ewaldus", 1920-1921 en 1929, 21
    - R.K. Kosterskring in het Dekenaat Delft, 1933, 22
  - Doos nr. 64., 64
    - Algemene R.K. Ambtenaren vereniging ARKA, 1918-1938, 23
    - R.K. Begrafenisvereniging "St. Marius" te Delft, 1933, 24
    - R.K. Handelsreizigers vereniging, 1914 en 1919, 25
    - Ned. R.K. Journalisten vereniging, 23 nov. 1931, 26
    - Ned. R.K. Bond van Kraamverzorgesters, 1929, 1931 en 1953, 27
    - Alg. Katholieke Kunstenaars vereniging, 1921-1924, 28
    - R.K. Militairen vereniging, 1861-1920, 29
    - Bond van R.K. Openbare Onderwijzres, 1916, 1919-1920, 30
    - Katholieke Organisten- en Directeuren vereniging, 1930, 31
    - Katholieke Politiebond "St. Michael", 1918-1920, 32
    - Ned. Bond van R.K. Ziekenverpleegsters., 33
- "De Hanze" Bond van R.K. Verenigingen van de Handelsbedrijvenden en Industrieelen middestand in het Bisdom Haarlem., 1916-1939; 65
- Doos nr. 66., 66
  - Stukken betreffende de oprichting der R.K. normaalschool voor Onderwijzers te Leiden, in 1852 en daarna nagestreefd door St. Willibrordus vereniging voor het herstel der Hiërachie voornamelijk Statuten en personeels probleem, 4 maart 1851 - 13 mei 1853, a
  - Stukken betreffende na het herstel der hiërachie aandringen om machtiging tot oprichten van normaalschool te Leiden door Episcopaat te verkrijgen, 28 mei 1853 - 6 januari 1855, b
  - Ruwe schets van het Episcopaat tot het oprichten en besturen van Kweekscholen en opstellen van Statuten, 19 januari - 16 november 1855, c
  - Aftreden van het Hoofdbestuur der St. Willibrordus vereniging, 22 februari 1856 - 9 april 1858, d
  - Ontbinding der St. Willibrordus vereniging, 16 mei 1858 - 2 februari 1869, e
- Bischoppelijk Onderwijs Inspectie., 1891-1920; 67-68
  - 1891-1914, 67
  - 1915-1920, 68
- Diverse Studenten verenigingen., 1907-1939; 69
- Organisatie op cultureel gebied. o.a. Geloof, Wetenschap en Katholieke kring., 1901-1956; 70
- R.K. Openbare leeszaal., 27 febr. 1913; 71
- Stukken met betrekking hebbend op toneel, film en beeldende kunst., 1914-1953; 72
- Zang-, muziek- en dansverenigingen., 1909-1955; 73
- Bejaardenzorg, 31 juli 1884 en 27 maart 1891. Rustoord Walesteyn Rockanje kortstondig bestaan., 1922-1923; 74
- Statuten en benoemingen directeurschap van de vereniging Eer en Deugd., 1909-1921; 75
- E.H.B.O. verenigingen., 1920-1946; 76
- Elisabeth Verenigingen., 1854-1942; 77-78
  - Doos nr. 77., 77
    - St. Elisabeth vereniging Dordrecht, 1905-1942, a
    - St. Elisabeth vereniging Gouda, 1868-1937, b
    - St. Elisabeth vereniging Den Haag, 1939-1940, c
    - St. Elisabeth vereniging Leiden, 1861-1932, d
    - St. Elisabeth vereniging Rotterdam, 1854-1939, e
  - Doos nr. 78., 78
    - St. Elisabeth vereniging Delft, 1862-1941, f
- Rooms katholieke Esperantisten verenigingen., 1910-1934; 79
- Centraal verband van St. Joseph gezellen verenigingen in Nederland., 1868-1942; 80
- Kinderbescherming, voogdij- en patronage internaten., 1944-1955; 81
- Reglement vereniging Limburgia., 1929-1954; 82
- Rooms katholieke vereniging voor Maatschappelijk Zorg- en Bescherming van meisjes in Nederland., 1905-1952; 83
- Medische organisatie tot bestrijding der T.B.C. "St. Lidwina" te Schoonhoven, 18 maart 1921 en R.K. Ziekenfonds "St. Joannes de Deo"., 1908-1941; 84
- R.K. Internationale vereniging tot bescherming van meisjes "Zita vereniging"., 1908-1941; 85
- Nationale Bond van R.K. sociale propaganda-clubs, (Plaatsnaam op alfabethise volgorde.)., 1868-1932; 86-87
  - A. t/m N., 86
  - O t/m Z., 87
- R.K. Psychiatrische- en niet Psychiatrische Inrichtingen., 1897-1955; 88
- R.K. Reclassering vereniging., 1921-1942; 89
- Doos nr. 90., 90
  - Schoolartsen dienst, 1930-1951, a
  - Schoolraad te Rotterdam, 1920-1954, b
- Doos nr. 91, 91
  - Ingekomen brieven betreffende kindervacantie scholen, 1947-1954, a
  - Katholieke kinder uitzending Bisdom, Haarlem, 1932-1950, b
  - R.K. Speeltuin verenigingen, 1939-1955, c
- Stukken van diverse St. Vincentius verenigingen., 1852-1953; 92
- Zuid-Holland bond van het Wit-Gele kruis., 1928-1938; 93
- Vereniging Wit-Gele kruis, (plaatsnaam op alfabethise volgorde)., 1918-1948; 94
- Verzoeken van de R.K. Wijk-, kraam- en Ziekenverpleging verenigingen betreffende het goedkeuren der statuten aan de Bischop van Haarlem., 1902-1946; 95
- Doos nr. 96, 96
  - R.K. Vrouwen bond, 1912-1934, a
  - R.K. Werkcomitee, Hulp in de huishouding, 1929, 1930 en 1952, b
  - Ned. R.K. bond voor Grote gezinnen, 1913-1952, c
  - Woningbouw vereniging, 1910, 1951 en 1952, d
- Rooms Katholieke Sport Verenigingen., 97-102
  - Sport verenigingen in Zuid-Holland, 1921-1950, 97
  - Verzoeken en Goedkeuringen der statuten van de R.K. Sport verenigingen, 1938-1950, 98
  - Statuten en Huishoudelijke reglement van de R.K. Sport verenigingen, 1939-1950, 99
- R.K. Voetbal verenigingen, plaatsnaam op alfabethise volgorde., 1919-1955; 100-101
  - A t/m N., 100
  - O t/m Z., 101
  - Ned. Sport bond, 1934-1955, 102
- Dekenaat en Visitaties met Hiaten., 103-111
  - Dekenaat Alphen Visitaties, 1862-1955, met hiaten., 103
  - Dekenaat Delft Visitaties, 1862-1954, met hiaten., 104
  - Dekenaat Gouda Visitaties, 1870-1955, met hiaten., 105
  - Dekenaat 's-Gravenhage Visitaties, 1862-1954, met hiaten., 106
  - Dekenaat Leiden Visitaties, 1862-1955, met hiaten., 107
  - Dekenaat Noordwijk Visitaties, 1862-1855, met hiaten., 108
  - Dekenaat Rotterdam Visitaties, 1862-1881, met hiaten., 109
  - Dekenaat Rotterdam Visitaties, 1882-1955, met hiaten., 110
  - Dekenaat Zoeterwoude Visitaties, 1862-1955, met hiaten., 111
- Diverse ingekomen stukken., 112-113
  - Doos nr. 112, 112
    - Decanaat Alphen, 1868-1952
    - Decanaat Delft, 1867-1955
    - Decanaat Gouda, 1873-1955
    - Decanaat 's-Gravenhage, 1867-1954
    - Decanaat Leiden, 1868-1955
  - Doos nr. 113, 113
    - Decanaat Noordwijk, 1868-1952
    - Decanaat Poeldijk, 1910-1951
    - Decanaat Rotterdam, 1867-1955
    - Decanaat Schiedam, 1903-1954
    - Decanaat Zoeterwoude, 1868-1955